【裁判字號】    98,抗,53
【裁判日期】    981209
【裁判案由】    本票裁定抗告
【裁判全文】
臺灣彰化地方法院民事裁定  98年度抗字第53號
抗  告  人  乙○○
相  對  人  甲○○
                        10樓.
                        4巷3.
上列當事人間聲請本票裁定事件，抗告人對於中華民國98年10月
27日本院98年度司票字第828 號裁定提起抗告，本院裁定如下：
    主      文
抗告駁回。
抗告程序費用新台幣壹仟元由抗告人負擔。
    理      由
一、相對人於原審聲請意旨略以：伊執有抗告人為發票人，如原
    裁定主文所示之本票一紙，面額新台幣（下同）1,200,000
    元，並免除作成拒絕證書，詎屆期提示未獲付款，爰依票據
    法第123 條聲請裁定許可強制執行等情，已據提出本票一紙
    為證，原裁定予以准許。
二、本件抗告意旨略以：相對人所持系爭本票，並非抗告人所簽
    發，系爭本票之簽名並非抗告人之筆跡，且印章（系爭本票
    上並無印文，僅有蓋指紋）為相對人所盜刻，顯見系爭本票
    係屬偽造，原審准許相對人為強制執行之聲請，實屬不當，
    應予廢棄等語。
三、按執票人向本票發票人行使追索權時，得聲請法院裁定後強
    制執行，票據法第123條定有明文；次按，本票執票人，依
    上開規定，聲請法院裁定許可對發票人強制執行，係屬非訟
    事件，此項聲請之裁定，及抗告法院之裁定，僅依非訟事件
    程序，以審查強制執行許可與否，並無確定實體上法律關係
    存否之效力，如發票人就票據債務之存否有爭執時，應由發
    票人提起確認之訴，以資解決，最高法院57年台抗第76號判
    例參照。
四、經查，相對人主張之事實，業據提出如主文所示之本票一紙
    為證，並為抗告人所不爭執，而原審就系爭本票為形式上之
    審查，認其已具備本票各項應記載事項，合於票據法第120
    條規定，屬有效之本票，乃裁定准許強制執行，並無不合。
    抗告人稱系爭本票係屬偽造，縱為屬實，亦係實體法上之爭
    執，揆諸上開說明，應由抗告人另依法提起確認之訴（非訟
    事件法第195條參照），以資解決，不得於非訟事件程序中
    以系爭本票係屬偽造為由而提起抗告，抗告法院亦不得予以
    審究。從而，抗告意旨指摘原裁定不當，求予廢棄，為無理
    由，應予駁回。
五、據上論結，本件抗告為無理由。依非訟事件法第46條、第21
    條，民事訴訟法第495條之1第1項、第449條第1項、第78 條
    ，裁定如主文。
中    華    民    國    98    年    12     月    9    日
                 民事第一庭     法  官  施坤樹
以上正本係照原本作成。
如不服本裁定，僅得於收受本裁定正本送達後10日內，以適用法
規顯有錯誤為理由，向本院提出再抗告狀，（須附繕本一份及繳
納再抗告裁判費新台幣1,000元），經本院許可後紿可再抗告。
中    華    民    國    98    年    12    月    9     日
                                書記官  施嘉玫


司法院資訊處製作；財團法人民間司法改革基金會備份。
